Inventaris van het archief van de Directie van de Landbouw: Afdeling Zuivelaangelegenheden, 1898-1947
Nationaal Archief, Den Haag
- ZUIVELAANGELEGENHEDEN 1914-1947
  - MELK
    - Melkkwesties, 11
      - Onderzoek bij de Drentsche Crisismelkcentrale i.v.b. optreden van de Heer Weijdom Claterbosch 1935-1936
    - Melkkwesties, 12
      - Buitenlandse voorschriften inz. invoer melkproducten: België, Denemarken, Duitsland, England, Frankrijk, Italië, U.S.A., Canada, Singapore, Nieuw-Zeeland 1923-1930
      - Regeling contrôledienst fok- en Contr. vereenigingen: Verslagen vergaderingen, overzichten melkcontrôle in Zuid-Holland 1924-1936
    - Consumptiemelkregeling: Buiten-wettelijke-gebieden, 1936-1938; 13
    - Cosumptiemelkregeling: Buiten-wettelijke-gebieden, 1936-1938; 14
    - Consumptiemelkregelingen, 1933-1940; 15
    - Vergaderingen der H.H. Directeuren van de erkende Melkcontrôlestations, 1932-1938; 16
    - Verslagen vergaderingen: Contrôlestation voor melkproducten te 's-Gravenhage, 1935-1943; 17
  - BOTER
    - Boterkwesties, 18
      - Tijdelijke wijziging Boterwet Crisiswet 1918-1919
      - Ontwerp wijziging Boterwet 1924-1925
    - Boterkwesties, 19
      - Koninklijke Besluiten en Ministeriële Beschikkingen tot uitvoering van de Boterwet 1923-1938
      - Ontwerp wijziging Boterwet 1930-1931
    - Boterkwesties, 20
      - Ministeriële Beschikkingen inz. wikkels van Boter o.a. voorschriften 1915-1941
      - Correspondentie wikkelpapieren (volgens inliggende lijst) 1935-1943
    - Boterkwesties, 21
      - Niet-aandrukken Rijksbotermerk 1913-1925
      - Toelating to Botercontrôle 1925
      - Bemonsteren en onderzoek Boter 1913-1939
      - Uitwendige herkenningsmerken 1925
      - Watergehalte Boter 1925
      - Sluiting van wikkels systeem Wassenaar 1924-1925
      - Prijs wikkelpapieren 1916-1941
      - Prijs Rijksbotermerken papier 1916-1941
      - Provincieletter van het Botermerk 1942
      - Klachten over het drukken van de wikkels 1943
    - Uitvoering Botercontrôle:, 22
      - Verplicht aanbrengen Rijksbotermerk op gecontr. Boter 1914
      - Boter in korrelvorm 1915
      - Rijksmerken op Tinboter 1919-1940
      - Vergaderingen Botercontrôlestations:, Groningen 1926; Eindhoven 1924-1929; Gelderland/Overijssel 1923-1928; Alkmaar 1924-1936
      - Aandrukken Botermerken 1924-1936
      - Bezwaren tegen art, 3 van de Fransche wet van 29-6-1934 (Boter, Kaas en Margarine) 1934-1936
      - Verhoging grens vetgehalte 1936-1938
      - Oprichting Boteruitvoercontrôlestation Utrecht 1937
    - Uitvoering Botercontrôle:, 23
      - Afwijken bedrukken wikkels en aanbrengen herkenningsmerken 1924-1925
      - Onjuist optreden Botercontrôlestation Gelderland/Overijssel inz.: Avereest, Haaksbergen, Maasbommel en Nunspeet (Fa. Schaap) 1925-1927
      - Critiek op beleid Commissie van Toezicht Botercontrole station Gelderl./Overijssel 1926-1927
      - Afgifte certificaten 1928
      - Bewijsvoering voor de echtheid van de Nederl. Boter 1932
      - Rijksvoorschriften voor de Botercontrôlestations 1927
      - Geschiedenis Botercontrôle
      - Commissie van ondersoek inz. de consistentie van boter: Rapporten, notulen van vergaderingen, vergoedingen 1938-1940
    - Boterkwesties, 24
      - Moeilijkheden bij de afzet van boter naar Frankrijk
      - Moeilijkheden bij de invoer van boter in Curaçao en erkenning Rijksmerk voor Boter en Kaas 1925-1933
      - Levering van Boter aan Portugal 1925-1928
      - Foutieve analyses van Nederland Boter in België 1929-1931
      - Erkenning Rijksmerk voor Boter en Kaas in Suriname 1930-1931
      - Erkenning Rijksmerk voor Boter en Kaas in N.O.I. 1932
    - Boterkwesties, 25
      - Intrekking wet van 1.6.18. Bepalingen afwijkende van die van de Boterwet 1919
      - Uitvoer Rabbinale Boter 1922-1929
      - Wijziging Botermerkenwet 1924-1925
      - Uitsmelten van Boter 1932-1934
      - Registratie van het Botermerk in Engeland 1934
      - Wikkelpapieren bedrukt met crisisbotermerk 1936-1937
      - Bewaringproeven met boter 1936
      - Commissie kwaliteitskeuring Boter 1937
      - Rapport F.N.Z. inz. vetgehalte Boter 1937
      - Uitvoercontrolebesluit 1940 (Boter) K.B. 4-4-40- nr. 37 inz. Toepassing art. 2 Landb. Uitvoerwet op Boter
      - O.K.B. toepassing art. 2 Landb. Uitvoerwet op boter 1938
      - Vragen Kamerlid v.d. Sluis inz. Holl. en Deense Boter in Engeland 1939
      - Verstrekken van z.g. goedkope boter 1939
      - Contrôleboekhouding 1939
      - Ompakken van Boter 1940
      - Keuring van Boter voor Duitsland 1941
      - Handelsmerk Wijsman 1941
      - Gewicht Boter in Kleinverpakking 1943
      - Nederl. Boter op Engelse markt
      - Stevigheid Boter bij tropische temperaturen
    - Boterkwesties, 26
      - Koninklijke Besluiten en Ministeriële Beschikking en best. Vaststelling en wijziging Rijksbotermerken 1927-1942
      - Machtiging tot vervoer en opslag van boter ingevolge art. 6 der Boterwet 1917-1940
      - Bijzonder toezicht ingevolge art. 9 der Boterwet. 1914-1933
      - Ontheffing art. 4 van de Botermerkenbeschikking 1927 (Alg. Voorschriften) 1939-1943
      - Bedrukken wikkelpapieren a/F.N.Z., o.a. proces-verbaal contra L. v.d. Maas, A'dam 1940-1942
    - Boterwet en Rijksbotermerken, ca. 1922-1940; 28
    - Centrale Commissie Botercontrôlestations:, 29
      - Samenstelling 1914-1943
      - Uitgaven 1914-1943
      - Huishoudelijk reglement 1912-1939
      - Jaarverslagen 1914-1942
      - Vergaderingen 1920-1943
      - Correspondentie 1929-1943
        Vervolg van lijs nr. 316
    - Botercontrolestation Leiden:, 1921-1933; 30
      - Huishoudelijk reglement
      - Contract en voorwaarden aansluiting
      - Vergaderingen
      - Aansluiting Beste Boter te Best 1924
      - Aansluiting Beste Boter te Best J. Verkuijl te Roosendaal 1924
    - Boterkwesties, 31
      - Het 9e Botercontrôlestation 1909-1920
      - Maximum prijzen Boter 1914-1916
      - Uitvoerregeling Boter 1914-1919
      - Verslag werkzaamheden Botervereeniging 1916
    - Rijksvoorschriften Botercontrôle, Rijkstoezicht op de Botercontrôlestations; 1914-1938; 32
    - Jaarverslagen van Botercontrôlestations te:, 33
      - Alkmaar 1920-1946
      - Assen 1914-1946
      - 's-Gravenhage 1914-1942
    - Jaarverslagen van Botercontrôlestations te:, 34
      - Deventer 1914-1941
      - Eindhoven 1914-1941
      - Leiden 1920-1945
    - Jaarverslagen van Botercontrôlestations te:, 35
      - Friesland 1915-1945
      - Groningen 1915-1946
      - Maastricht 1914-1941
      - Jaarverslag Rijkszuivelstation Leiden 1914-1942
    - Botercontrôlestations; Goedkeuring statuten en reglementen:, 36
      - Leeuwarden 1905-1937
      - Groningen 1908-1939
      - Assen 1915-1929
      - Maastricht 1915-1931
      - Zuid-Holland 1915-1935
      - Eindhoven 1915-1937
    - Botercontrôlestations:, 37
      - Goedkeuring statuten en reglementen: Deventer (Gld/Overijssel) 1916-1931
      - Goedkeuring statuten en reglementen: Alkmaar (Nrd. Holland) 1919-1940
      - Goedkeuring statuten en reglementen: Leiden (Centrale Station voor Zuivelproducten) 1920-1941
      - Oprichting
      - Algemeen dossier 1914-1917
      - Benoeming Directeuren en samenstelling bestuur 1920-1942
    - Boterkwesties, 39
      - Boterwikkels 1920-1925
      - Regeling drukken Boterwikkels Fa. Tulp, Fa. Medema 1925
    - Boterwikkels, 40-63
      - Boterwikkels 1926-1927, 40
      - Boterwikkels 1928-1929, 41
      - Boterwikkels 1930-1932, 42
      - Boterwikkels 1933-1935, 43
      - Boterwikkels 1935-1937, 44
      - Boterwikkels Nr. 5624-6283 1937-1938, 45
      - Boterwikkels Nr. 6510-9212 1938, 46
      - Boterwikkels Nr. 9331-13436 1938, 47
      - Boterwikkels Nr.10-4352 1939, 48
      - Boterwikkels Nr. 4356-6163 1939, 49
      - Boterwikkels Nr. 6300-8243 1939, 50
      - Boterwikkels Nr. 8279-12796 1939-1940, 51
      - Boterwikkels Nr. 212-6965 1940, 52
      - Boterwikkels Nr. 7044-8923 1940, 53
      - Boterwikkels Nr. 9180-698 1940-1941, 54
      - Boterwikkels Nr. 833-6544 1941, 55
      - Boterwikkels Nr. 6559-10542 1941, 56
      - Boterwikkels Nr. 10584-3150 1941-1942, 57
      - Boterwikkels Nr. 3316-10118 1942, 58
      - Boterwikkels Nr. 10331-12579 1942, 59
      - Boterwikkels Nr. 12764-15785 1942, 60
      - Boterwikkels Nr. 34-4773 1943, 61
      - Boterwikkels Nr. 4786-6857 1943, 62
      - Boterwikkels Nr. 6858-12656 1943, 63
  - KAAS
    - Kaaskwesties, 64
      - Kaasmerk Gramser 1910-1917
      - Aanmaak en aflevering Kaasmerken 1914
      - Overeenkomst levering Kaasstofstrooken met fabriek te R'dam. 1914-1915
    - Kaaskwesties, 65
      - Nederl. vereeniging van Kaashandelaren 1910-1923
      - Merken van Kaas 1916
      - Uitoefening Contrôle 1916
      - Kaascontrôle te Utrecht 1917
      - Kaasmerken Noord-Holland 1917
      - Kaascontrôle magere Kaas 1918
      - Rijkskaasmerken voor niet-vol-vette Kaas 1918
      - Rapport inz. bruikbaarheid van het kaasmerk in Friesland en N.-Holland 1919-1920
      - Besprekingen met het buitenland inz. vetnormen Kaas 1919-1931
      - Rijksvoorschriften Kaas 1928-1930
    - Kaaskwesties, 66
      - Salpeter bij Kaasbereiding 1913-1915
      - Kaasvergiftiging bij uitvoer naar het Buitenland 1914-1927
      - Prijs Rijkskaasmerken 1914-1942
      - Ontwerp Kaaswet 1918
      - Actie tegen Kaascontrôle 1922-1930
      - Klacht invoer Kaas in U.S.A. 1926
      - Kaas in blik 1927
      - Klacht van Duitschland inz. Kaasgebreken 1929-1930
      - Margarinekaasbesluit 1930-1935
      - Enquête Oplegkaas 1931-1932
      - Kwaliteit Nederl. Kaas in Egypte 1933
      - Kaas uit gepasteuriseerde melk 1936
      - Toevoeging niet van Melk afkomstige vetten aan Kaas 1936
      - Steun aan aangeslotenen bij de Kaascontr. stations 1938
    - Kaaskwesties, 67
      - Uitvoerverbod 1914
      - Komijne Kaas 1915
      - Kaasvereeniging
      - Binnenlandse Kaashandel 1915-1917
      - Kaasvereeniging: Statuten 1915-1917
      - Maximum prijs voor Kaas 1916
      - Nieuwe methode bereiden volvette kaas en onderzoek vetgehalte Goudsche Kaas 1927-1928
      - Kaasuitvoer naar N-Amerika 1910-1923
      - Heffingen op Kaas 1921
      - Geschil Fa. Heusdens 1921
    - Collection of legislative prescriptions concerning cheese: Europe en U.S.A., 1914-1935; 68
    - Collection of legislative prescriptions concerning cheese: Afrika, Australië, Nieuw-Zeeland, Canada, Zuid-Amerika en een algemeen dossier, 1914-1935; 69
    - Kaaskwesties, 70
      - Rijksvoorschriften Kaascontrôle o.a. vragen kamerlid Algera 1916-1940
      - Lettertekens voor niet-volvette kaas 1919-1932
      - Broodkaasregeling 1922-1923
    - Kaaskwesties, 71
      - UItvoer van en Contrôle op zachte of gemalen Kaas 1920-1927
      - Besprekingen in: België, Denemarken, Engeland en Noorwegen, inz. Vetnormen kaas en aanduiding kaassoorten 1921-1922
      - Uitvoer Leidsche Kaas 1927-1931
      - Brochure "Varieties of cheese" 1928-1929
      - Uitvoer Roquefortkaas 1933
      - Ordening Kaasafzet 1939
      - Regeling kaastoeslag 1939
      - Boetestelsel i.v.m. vochtgehalte 1942
    - Vereeniging Het Kaasmerk., 1920-1940; 74
    - Kaaskwesties, 75
      - Vetgehalte volvette Kaas 1924-1927
      - Voorschriften bemonstering en onderzoek Kaas 1924-1932
      - Kaasbesluit 1925-1938
      - Centrale Commissie voor de Kaascontrôle 1927-1931
    - Kaaskwesties, 76
      - Internationale bescherming van het Kaasmerk o.a. Kaascontrôle in Nederland 1929-1931
      - Stempeling van Cheddar 1930
      - Vochtbepaling methode Meihuizen 1930-1931
      - Onderscheidingsmerk voor Volvette Boerenkaas 1933-1937
      - Merk voor Randkaas 1936-1942
      - Ordening kaasafzet 1938
    - Kaaskwesties, 77
      - Moeilijkheden bij invoer van kaas in de landen: Mexico, Argentenië, Australië en Italië 1925-1929
      - Aanmaak Rijkskaasmerken 1914-1921
      - Aanmaak en aflevering kaasstofstrooken 1914-1921
    - Invloed van de weersgesteldheid op het vetgehalte van de Kaas, 1926-1930; 78
    - Kaaskwesties, 79
      - Regeling Kaasuitvoer: Toezicht op het laden en vergoeding van de kosten aanwijzen en openstellen grenskantoren 1920-1934
      - Dispensatie uitvoerverboden van kaas 1919-1927
      - Verkoop inbeslaggenomen Kaas 1927
      - Houdbaarheid der kaasmerken 1927-1929
      - Uitvoer magere kaas 1935
      - Commissie tot onderzoek inz. bereiding volvette kaas op boerderij 1936-1937
      - Gewicht Babykaas 1938
      - Ontwerp regeling Kaasexport 1939
    - Conventie en Congres Rome inzake organisatie van de kaashandel (vet- en watergehalte merken en proeven), 80
    - Internationale Kaasaangelegenheden:, 81
      - Conferentie te Rome inz. Onderzoekingsmethoden kaas 1926-1934
      - Verdrag tot het aanbrengen van eenheid in monsterneming en scheikundig onderzoek van kaas 1934-1936
      - Internationale Kaascommissie inzake Smeltkaas (processed cheese, schmelzkäse, fromage fondu) 1934-1937
    - Kaaskwesties, 82
      - Buitenlandse Kaaswetgeving en kaaskwesties 1914-1933
      - Vergaderingen Kaascontrôlestation Noord-Holland (Alkmaar) 1921-1936
      - Rijkstoezicht op de Kaascontrôlestations 1924-1926
      - Benoeming Directeuren en samenstelling bestuur Kaascontrôlestations 1930-1939
      - Fransche Lastercampagne 1934-1936
      - Bescherming Nederland Zuivelproducten in Frankrijk (Fromage hollandais, fabriqué en France)
      - Handhaving art. 2 Kaasbesluit 1941
    - Kaaskwesties, 83
      - Invoer, Distributie en Prijsregeling van Stremsel en Lebmagen (Verslagen vergaderingen v.d. Vereniging van Stremselfabrikanten)
      - Proeven met kaasmerken 1929
      - Binnen- en Buitenlandse Kaassoorten 1933-1934
      - Kwaliteitsverbetering van de kaas 1938-1939
    - Oprichting Kaascontrôlestations Goedkeuring Statuten en reglementen, 1914-1940; 84
      - Algemeen dossier 1930-1931
      - Friesland 1919-1937
      - Noord-Holland 1919-1931
      - Zuid-Holland 1919-1932
      - Zuid-Holland 1919-1932
      - Utrecht 1915-1940
    - Kaascontrôlestations: Jaarverslagen, 85
      - Friesland 1920-1941
      - Noord-Holland 1920-1946
      - Utrecht 1914-1945
    - Kaascontrôlestations: Jaarverslagen, 86
      - Zuid-Holland 1914-1946
      - Zuid-Holland - Brabant 1914-1944
  - BOTER, KAAS, MARGARINE, enz.
    - Boter- en Kaascontrôle, 87
      - Subsidie Boter en Kaascontrôle 1915-1943
      - Regeling Exportkeuring Boter en Kaas 1936-1937
      - Reorganisatie-ontwerp College van Directeuren v. Boter- en Kaascontr. stations 1940
      - Rapport Boterompakbedrijf 1941
      - Raad van Beroep Botercontrôlestations 1925-1934
    - Regeling Uitvoer van Boter en Kaas, 1919-1929; 88
    - Boter- en Kaaskwesties, 89
      - Ontwerp van wet Uitvoerregeling van ongecontroleerde Boter en Kaas 1922-1929
      - Geschiedenis van de Boter en Kaascontrôle
    - Wettelijke voorschriften Boter, Kaas, Margarinekaas en Kunstroom in de landen: Engeland, Amerika, Denemarken, Noorwegen, Nederlands-Indië, Cuba, Zuid-Afrika, Argentinië, Frankrijk en Zwitserland, 1914-1935; 90
    - Margarine:, 91
      - Inschrijving Handelsmerken Romi, Romeka, Gemoh 1923-1930
      - Bedrieglijke opschriften op Margarine 1924
      - Reclame Blue Band 1924-1936
    - Margarine:, 92
      - Vrijstelling aangifte ingevolge art. 5 van de Boterwet 1914-1930
      - Invoer Margarine in Zweden 1915
      - Uitvoer Margarine 1916
      - Indische Boter- en Margarineverordering 1917
      - Surrogaten voor Boter 1918
      - Nieuwe Industrie te Volendam 1921
      - Margarine verpakkingen 1923
      - Margarinebesluit 1923-1936
    - Aangiften Margarine bedrijven, 93-107
      - Nr. 1-21 1916-1942, 93
      - Nr. 22-39 II 1916-1942, 94
      - Nr. 40-46 III 1916-1942, 95
      - Nr. 47-52 IV 1916-1942, 96
      - Nr. 53-57 V 1916-1942, 97
      - Nr. 57-60 VI 1916-1942, 98
      - Nr. 61-82 VII 1916-1942, 99
      - Nr. 83-116 VIII 1916-1942, 100
      - Nr. 117-150 IX 1916-1942, 101
      - Nr. 151-194 X 1916-1942, 102
      - Nr. 195-229 XI 1916-1942, 103
      - Nr. 230-284 XII 1916-1942, 104
      - Nr. 285-336 XIII 1916-1942, 105
      - Nr. 337-400 XIV 1916-1942, 106
      - Nr. 401-470 XV 1916-1942, 107
    - Vet:, 108
      - Opslag onbewerkt rundvet in koelhuis 1926
      - Uitvoering bijzonder vetbesluit 1927
      - Uitvoer van Reuzel (White grease - Schmalz) 1927-1928
      - Uitvoer vet naar Portugal 1928-1935
      - Verwerken en verpakken reuzel voor de Duitsche Weermacht 1941
    - Diversen, 109
      - Aankoop blikken Gecondenseerde melk in het buitenland 1928-1929
      - Uitvoer melkpoeder naar Frankrijk 1930
      - Boter en kaas van Schapenmelk 1934
      - Magere melkpoeder in Brood 1936
      - Statuten, huishoudelijk reglementen en verslagen van vergaderingen van het Nederlands Landbouw Comité 1911-1934
      - Propagandafonds Zuivelproducten en verslagen Crisis Zuivelbureau inz. propaganda 1922-1941
      - Instelling Zuivelraad 1924
      - Commissie van Advies inz. Algemene Regelingen 1932
      - Publicatie "Staatszorg voor de landbouw" 1937
      - Besprekingen Dir. Gen. van de Landbouw met de Landstand 1942-1943
    - Juridische aspecten zuivel producten, 110
      - Fransche Wet tot bescherming van zuivelproducten i.v.m. uitvoer van Nederlandsche Zuivelproducten 1932-1934
      - Wijziging van art. 3 der Boterwet i.v.m. bescherming Zuivelproducten in Frankrijk (o.a. verklikstof in Margarine)
    - Warenwet, in- en uitvoer, 111
      - Toepassing van de Warenwet i.v.m. vaste melkproductenbesluit 1930-1937, a) Besprekingen met Commissie van Advies ex art. 17 der warenwet inz.: Kunstkaas, Kunstroom, margarine-emulsie, milcano/Vomebro; b) Wetgeving inz. emulsies in: Nederland, België, Duitschland, Frankrijk en Finland
      - Regeling met uitvoercertificaat voor gecondenseerde melk, Blokmelk en melkpoeder (Frankrijk) 1934
      - Invoer van gecondenseerde melk in Siam 1930-1931
    - Fédération internationale de laiterie Legislation Beurrière et Margarinière, 112
      - Europa
      - Buiten Europa 1914-1930
    - Landbouw-Uitvoerwet:, 113
      - Commissie van Advies ex art. 2 der wet: Instelling, verslagen en vergaderingen en Correspondentie inz.: Kunstkaas, Roquefortkaas, Boeren-Leidsche kaas, Trappistenkaas. 1929-1939
      - Verslagen vergaderingen en Concept-Statuten ener Melkproductencontrôle 1929-1933
      - Inwerkingtreden Landbouw Uitvoerwet Kosten van toezicht, Uitrangeren spoorwagons, instructie aan Rijkszuivelvisiteurs. 1929-1933
      - K.B, dd. 15-3-1934 nr. 15 i.v.m. art. 8 van de Landbouw Uitvoerwet inz. de regeling Uitvoer Melk 1934
    - Provinciale Zuivelcommissies. Benoemingen van leden, 1914-1925; 114
    - Provinciale Zuivelcommissies. Benoemingen van leden, 1914-1925; 115
    - Zuivelcommissie, 116
      - Prov. Zuivelcommissie Benoeming van leden 1926-1943
      - Vergoedingen Zuivelcommissie 1913-1943
      - Huishoudelijk reglement 1914-1942
    - Internationale Zuivelcongressen, 117
      - Bern 1914
      - Santiago 1918
      - Amerika 1923
    - Internationale Zuivelcongressen, 118
      - Londen 1926
      - Parijs 1928
    - Internationale Zuivelcongressen, 119
      - Kopenhagen 1931
      - Londen 1932
      - Rome/Milaan 1934
      - Berlijn 1937
      - Londen 1938
      - Zürich 1939
      - Weenen 1940
    - Tentoonstelling, 120
      - Hygiëne Tentoonstelling 's-Gravenhage 1920
      - Tentoonstelling Madrid 1921
      - Tentoonstelling Gouda 1922
      - Tentoonstellingfonds 1927
    - Studiereis, 121
      - Studiereis naar U.S.A. door Dr. Swaving 1920
      - Studiereis van buitenlandse deskundigen 17-23-9-1928
    - Nationaal Comité voor de Internationale Zuivelbond, 1935-1941; 122
    - Rijkszuivelstation Leiden:, 127
      - Huur perceel Vreeswijkstraat 12 1910-1934
      - Bijdrage in de kosten 1942
      - Onderhoud en Beheer 1914-1943
      - Kredieten 1926-1943
      - Tarief bedrijfscontrôle i.v.b. Uitvoer Blokmelk naar Duitschland 1928-1938
      - Instructie (1910) plus Instelling 1900-1939
    - Zuivelcontrôlestation Leiden:, 128
      - Raad van Beroep 1931-1940
      - Bestuursleden 1937-1942
      - Tarieven Melkproducten 1931-1943
      - Gruyère Blokmelkfabriek. Zwolle 1925-1931
      - Correspondentie met het station voor malerij en bakkerij te Wageningen inz. volle melkpoeder
      - Toelating o.a.:, N.V. Gahahy (Th. Mosterman) 1937-1938; Leidse Melkinrichting "De Landbouw"; Zuivelfabriek Limburgia; Reimerstock 1942-1943
      - Vergoeding voor de huisvesting aan het Rijkszuivelstation Leiden 1930-1943
      - Verslagen vergaderingen Jaarverslagen en Correspondentie 1935-1943
    - Verslagen, overzichten, 129
      - Verslagen besprekeningen van de Afdelingshoofden v.h. RB. V.V.O. 1940-1944
      - Buitenlandse overzichten van het RB. V.V.O. 1940-1944
      - Verslagen Inspecteurs vergaderingen D.v.d.L. (o.a. inz. T.N.O.) 1943
    - Goedkeuring Statuten Zuivelorganisaties, 1915-1943; 130
    - Goedkeuring Statuten Zuivelorganisaties i.v.b. toepassing Boterwet, 1914-1942; 131
    - Rijkszuivelconsulenten: Huur van lokalen en gebouwen v.d. Rijkszuivelconsulentschappen: Assen, Breda, Gouda, 's-Gravenhage, Groningen, Middelburg, Roermond, Utrecht, Zutphen en Zwolle, 1913-1940; 132
    - Rijkszuivelconsulenten:, 133
      - Statuten Vereniging R.Z.C. Benoemingen, salaris en pensioenregeling 1914-1942, Administatieve regelingen
      - Regelingen werkzaamheden 1913-1921
      - Overname Rijkszuivelconsulentschappen door het Rijk 1914-1920
      - Subsidies Zuivelconsulentschappen 1914-1922
      - Instructie 1914-1927
      - Les- en cursusgelden 1914-1936
      - Verhouding R.Z.C., Commissie Crisisbedrijven en Inspecteur Zuivelwezen 1916
      - Tatief Onderzoekingen 1921-1924
      - Inventaria R.Z.C. 1929
    - Rijkszuivelconsulenten:, 134
      - Verstrekken kaaszuursel 1914-1933
      - Nieuw aan- en verbouw- en exploitatievoorzieningen R.Z.C. Rijkszuivelstation Leiden en Rijkslandbouwproefstation voor Veevoeder en zaadcontrôle, Wageningen 1926-1935
      - Verdeling werkgebied R.Z.C. Noord-Brabant, Zeeland en Limburg 1935
      - Kredieten 1925-1943
      - Adviesen R.Z.C. en Buitenlandse Landbouwconsulenten inz. Landbouwcrisis 1930
      - Vergaderingen R.Z.C. 1922-1943
    - Jaarverslagen Rijkszuivelconsulenten en Instructie voor het jaarverslag, 1914-1921; 135
    - Jaarverslagen Rijkszuivelconsulenten, 1922-1932; 136
    - Jaarverslagen Rijkszuivelconsulenten, 1933-1942; 137
    - Notulen, jaarverslagen, 138
      - Notulen van de vergaderingen met de Rijkszuivelconsulenten 1927-1928
      - Jaarverslagen Afd. Zuivel en Instructie Jaarverslag 1917-1921
    - Onbezoldigde Rijkszuivelvisiteurs, 139
      - Benoeming onbezoldigde Rijkszuivelvisiteurs 1914-1943
      - Beëdiging onbezoldigde Rijkszuivelvisiteurs 1932-1941
    - Salarissen Rijkszuivelvisiteurs, 1916-1929; 140
    - Personele en Materiële aangelegenheden inz. Personeel van de Rijkszuivelinspectie o.a. Leiding werkzaamheden Rijkszuivelvisiteurs, 1909-1943; 141
      - Toelagen personeel R.Z.I.
      - Benoeming Dr.ir. P.N. Boekel tot Rijkszuivelinspecteur 7-10-43
      - P.D. van J.J.H. Gramser, vrijdom briefport, kredieten, belooning controleurs, klachten over personeel (Beckerman - de Raad) vergunning voor dragen van wapenen, goedkeuring statuten vereeniging van bezoldigde.
      - Rijkszuivelvisiteurs in Nederland, benoeming onbezoldigd Rijksveldwachter, instructie R.Z.V.
    - Proefzuivelboerderij Hoorn:, 142
      - Subsidies, rekening en verantwoording 1914-1931
      - Statuten, aankoop gronden, vergaderingen 1914-1934
      - Bouw koestal en hooischuur 1919-1932
      - Filiaal te Leeuwarden 1919-1927
      - Jaarverslagen 1914-1924
      - Verslag Commissie v. advies inz. wetenschappelijk Zuivelonderzoek Nov. '32
    - Verslagen, stichtingsacte, correspondentie, 143
      - Verslagen van de Crisis Rundveecentrale 1933-1934